# 请教陈版-FA折旧年限变更

提问人：zjsshine 时间：2014-04-22 22:22:44
陈版您好！
公司目前PRC下面的固定资产折旧政策，按照常规政策予以折旧（如房屋 20 年，残值10%）；由于公司的境外集团母公司采用IFRS核算，折旧政策存在差异，主要差异为残值率为0%，由于公司管理层不希望与集团存在会计政策上的差异，因此拟进行折旧政策调整。本来也没有什么大的问题，因为这个残值率，折旧年限的问题也的确是管理层根据企业实际情况作出的一个估计。问题产生于：
如果采用残值率为0%的话，如果按照 10 年的设备， 04 年购入的设备，在 14 年内将提足折旧，那么该部分残值由10%变化为0%的差异，将全部作为当期损益进入利润表，公司管理层为平衡各期利润，想针对仅 04 年购入的设备，作为折旧年限的变更，比如变更为15 年，这样的话，残值的金额就可以在未来 5 年内摊销进入费用。
所以想请教下陈版，管理层仅将 04 年购入的设备予以变更折旧年限是否妥当？虽然个人认为不妥当，主要理由如下：
1 、针对折旧年限的评估，应当对同一类别的所有设备予以执行，可不应该人为的予以区分，有目的的进行选择； 2 、即使公司针对所有的设备的可使用年限予以重估，仅仅由公司内部相关设备使用部门，或者管理部门进行判断，并不非常可靠，是否需要由外部专业第三方进行？我记得看过安源煤业的关于会计估计变更公告里面，这个折旧年限还聘请了第三方予以评估。
不知还有其他哪些事项需要考虑，谢谢！

回答人：chenyiwei
基本赞同你的理解，仅就某一年度购入的固定资产进行折旧年限变更，导致同类固定资产折旧年限不一致，并不恰当。 但应注意：
1 、折旧年限等折旧政策的变更应属于会计估计变更而不是会计政策变更。 2 、聘请外部第三方评估不是强制性的要求，取决于固定资产的规模和复杂程度、专用程度等因素。